【裁判字號】    98,易,39
【裁判日期】    980708
【裁判案由】    家庭暴力防治法
【裁判全文】
福建金門地方法院刑事判決                98年度易字第39號
公  訴  人  福建金門地方法院檢察署檢察官
被      告  乙○○
上列被告因違反家庭暴力防治法案件，經檢察官提起公訴（98年
度偵字第200號），本院判決如下：
    主  文
乙○○犯違反保護令罪，處有期徒刑貳月，如易科罰金，以新台
幣壹仟元折算壹日。緩刑貳年，緩刑期內應付保護管束。
    事  實
一乙○○前因酗酒，並傷害與其為家庭成員關係之其妻甲○○，
  而於民國97年12月9日經本院依家庭暴力防治法第14條規定核
  發97年度家護字第23號民事通常保護令，裁定命其不得對甲○
  ○為騷擾行為，該保護令有效期間為1年，已於98年1月15日經
  警送達予其簽收而知悉前開保護令內容，竟基於違反保護令之
  犯意，於97年4月27日下午6時許，在金門縣金寧鄉湖埔村湖下
  56之1號住處1樓，先向甲○○表示：「不可以上樓，否則要鬧
  到天亮」等語，繼則隨著不願理會逕入房間鎖門之甲○○上樓
  ，旋於房間外持續猛力拍門達2至3分鐘，以此方式騷擾甲○○
  ，而違反上開民事通常保護令。嗣經警據報前來，始查悉上情
  。
二案經金門縣警察局金城分局報請福建金門地方法院檢察署檢察
  官偵查起訴。
    理  由
一按被告以外之人於審判外之言詞或書面陳述，除法律有規定者
  外，不得作為證據；又被告以外之人於審判外之陳述，雖不符
  合同法第159條之1至第159條之4之規定，但經當事人於審判程
  序同意作為證據，法院審酌該言詞陳述或書面陳述作成時之情
  況，認為適當者，亦得為證據。本判決下列所引用之證據資料
  ，均經當事人同意作為證據，本院審酌證據資料製作時之情況
  ，均無違法不當及證明力明顯過低之瑕疵，亦查無依法應排除
  其證據能力之情形，認以之作為證據應屬適當，皆有證據能力
  。
二訊據被告乙○○固坦承於上揭時地敲擊房門之事實，惟否認曾
  向被害人甲○○表示：「不可以上樓，否則要鬧到天亮」，辯
  稱：伊喝酒後會一直唸，但是沒有不准告訴人上樓睡覺，伊隔
  天要上班，不可能鬧到天亮，伊因有事詢問告訴人故敲擊房門
  幾下，未猛力敲打至2、3分鐘云云。經查：
(一)被告與被害人為夫妻關係，被害人曾聲請保護令，並由本院於
  97 年12月9日核發97年度家護字第23號民事通常保護令，命被
  告不得對告訴人為騷擾行為，保護令之有效期間為1年，而該
  民事保護令已於98年1月15日送達予被告本人收受等事實，法
  務部戶役政查詢資料表及本院97年度家護字第23號民事通常保
  護令、送達證書、金門縣警察局金城分局金寧分駐所保護令執
  行紀錄表影本各1紙在卷可稽，被告亦自承其已簽收保護令（
  警卷第3頁），可見被告與甲○○為家庭暴力防治法第3條第1
  款之家庭成員關係，且已收受送達文書，有知悉本院裁定令其
  不得騷擾甲○○之保護令。
(二)被告喝酒後會一直唸，於案發當天酒後曾敲擊甲○○房門等情
  為被告所自承（警卷第3頁、本院卷第16頁），證人甲○○、
  楊芳儀亦均稱：被告案發當天酒後在客廳沙發上「碎碎念」，
  要求甲○○不可以上樓，否則要鬧到天亮讓甲○○無法睡覺，
  嗣於甲○○上樓反鎖房門後隨之上樓以手掌用力拍打房門達
  2、3分鐘之久等語，足見被告酒後確曾以不許上樓為由吵鬧，
  並出手猛力拍打甲○○房門達2、3分鐘之久，顯見被告持續拍
  打房門，係為妨害甲○○休息，即有騷擾以違反保護令限制之
  故意。所辯未表示：「不可以上樓，否則要鬧到天亮」，拍門
  係有事相商云云，無非避重就輕之詞，不值採信，是以被告違
  反保護令之事證明確，其犯行洵堪認定，應依法論科。
三按騷擾，指任何打擾、警告、嘲弄或辱罵他人之言語、動作或
  製造使人心生畏怖情境之行為；此為家庭暴力防治法第2條第3
  款所明定。本案被告於上開保護令有效期間內之98年4月27日
  下午6時許，對被害人表示不准上樓睡覺，否則要鬧到天亮等
  語，嗣後並持續拍打甲○○房門達2、3分鐘之行為，乃屬家庭
  暴力防治法第2條第3款所定以言語動作打擾他人之騷擾行為，
  且係於上述保護令有效期間內對其家庭成員實施，核其所為，
  係犯家庭暴力防治法第61條第2款之違反民事通常保護令罪。
  爰審酌被告自承為國中畢業程度，其前於94年間曾因酒醉駕駛
  經福建金門地方法院檢察署檢察官為緩起訴處分，其他並無犯
  罪紀錄，有臺灣高等法院被告前案紀錄表1紙在卷可稽，素行
  尚稱良好，其漠視本院核發之通常保護令效力，刻意騷擾其家
  庭成員，顯有害於家庭暴力之防治，雖否認犯意，惟已當庭向
  被害人道歉請求原諒等一切情形，量處如主文所示之刑，並諭
  知易科罰金之折算標準。又被告先前未曾受有期徒刑以上刑之
  宣告有如前述，其既當庭向被害人道歉，頗有悔意，經此偵、
  審程序及刑罰之宣告，應已知所警惕，信無再犯之虞，且被告
  係被害人所述之家庭經濟來源及女兒之重要依賴，為維持其家
  庭圓滿及子女教育之健全，被告所受上開宣告之刑，即以暫不
  執行為適當，爰併予宣告緩刑2年，以啟自新，其於緩刑期內
  ，應依法付保護管束。
四據上論斷，應依刑事訴訟法第299條第1項前段，家庭暴力防治
  法第61條第2款、第38條第1項、刑法第11條、第41條第1項前
  段、第74條第1項第1款、刑法施行法第1條之1第1項，判決如
  主文。
本案經檢察官席時英到庭執行職務。
中    華    民    國    98    年    7     月    8     日
                  刑事庭    法  官  許嘉容
以上正本證明與原本無異。
如不服本判決，應於收受判決後10日內向本院提出上訴書狀，並
應敘述具體理由。如未敘述上訴理由者，應於上訴期間屆滿後20
日內向本院補提理由書狀（均須按他造當事人之人數附繕本）「
切勿逕送上級法院」。
                            書記官  徐振玉
中    華    民    國    98    年    7     月    8     日
附錄法條：
家庭暴力防治法第61條
違反法院依第14條第1項、第16條第3項所為之下列裁定者，為本
法所稱違反保護令罪，處3年以下有期徒刑、拘役或科或併科新
臺幣10萬元以下罰金：
一、禁止實施家庭暴力。
二、禁止騷擾、接觸、跟蹤、通話、通信或其他非必要之聯絡行
    為。
三、遷出住居所。
四、遠離住居所、工作場所、學校或其他特定場所。
五、完成加害人處遇計畫。


司法院資訊處製作；財團法人民間司法改革基金會備份。
